【裁判字號】    92,聲,303
【裁判日期】    920428
【裁判案由】    返還提存物
【裁判全文】
臺灣桃園地方法院民事裁定  九十二年度聲字第三○三號
    聲  請  人  新竹國際商業銀行股份有限公司
    法定代理人  丙○○
    送達代收人  甲○○
    相  對  人  乙○○
右聲請人聲請返還擔保金事件，本院裁定如左：
    主      文
本院九十年度存字第二八九九號提存事件聲請人所提存之擔保物即中央政府建設公債
八十四年度甲類第一期債票，面額新台幣伍拾萬元貳張（號碼：八四Ａ０二五七０Ｃ
號、八四Ａ０二五七一Ｃ號，附十五至二十期息票），准予返還。
聲請程序費用由相對人負擔。
    理      由
一、本件聲請意旨略以：聲請人與相對人間因清償債務事件，聲請人前依鈞院九十年
    度全四字第五六四七號民事裁定，為擔保對相對人之財產為假扣押所造成之損害
    ，曾提供中央政府建設公債八十四年度甲類第一期債票二張，面額共計新台幣一
    百萬元為擔保物，並以鈞院九十年度存字第二八九九號提存事件提存在案。茲因
    該假扣押執行事件業經聲請人聲請撤回執行，並經聲請人聲請撤銷該假扣押裁定
    確定，聲請人曾以南門郵局第一四五七號存證信函定二十日以上期間催告受擔保
    利益人即相對人行使權利，惟因相對人遷移住所不明遭退回，聲請人乃聲請鈞院
    為公示送達，經鈞院九十一年度聲字第九三六號民事裁定准為公示送達，並經聲
    請人將該裁定登載於民國九十一年八月二十四日公論報，然迄今均未見相對人有
    任何訴訟之主張，聲請人爰依法聲請取回因假扣押而提供之擔保物等語。並提出
    本院九十年度存字第二八九九號提存書、本院九十一年度全聲字第六二號裁定暨
    確定證明書、九十一年度聲字第九三六號裁定暨確定證明書、本院執行處囑託塗
    銷查封登記函及民國九十一年八月二十四日公論報等為證。
二、按訴訟終結後，供擔保人證明已定二十日以上之期間，催告受擔保利益人行使權
    利而未行使者，法院應依供擔保人之聲請，以裁定命返還其提存物，民事訴訟法
    第一百零四條第一項第二款定有明文。另依同法第一百零六條，前開規定於其他
    依法令供訴訟上之擔保者準用之。前開所謂之「訴訟終結」，應從廣義解釋，包
    括執行程序在內，債權人如確已聲請撤銷假扣押裁定，並撤回假扣押執行之聲請
    ，復定二十日以上之期間催告受擔保利益人行使權利而未行使者，應認已構成上
    開訴訟終結之要件，債權人自得聲請返還其因聲請假扣押而提供之擔保金。
三、經查本院依職權調閱本院九十年度裁全字第五六四七號假扣押及九十年度執全字
    第二八八０號假扣押執行卷宗，聲請人確於民國九十年九月二十六日向本院執行
    處聲請撤回該假扣押執行，又聲請人前已向本院聲請撤銷前開假扣押裁定，並經
    本院以九十一年度全聲字第六二號撤銷該假扣押裁定確定在案，亦據聲請人提出
    該民事裁定暨確定證明書為證，復經本院依職權調閱該案卷查核明確，且聲請人
    已定期催告相對人行使權利，亦經本院依職權調閱本院九十一年度聲字第九三六
    號公示送達案卷核閱明確，並有聲請人提出公論報附卷可稽。依上說明，聲請人
    聲請返還擔保金，核無不合，應予准許。
四、依民事訴訟法第九十五條、第七十八條，裁定如主文。
中      華      民      國    九十二    年      四      月    二十八    日
                                     臺灣桃園地方法院民事第二庭
~B法      官  管靜怡
右為正本係照原本作成
如對本裁定抗告須於裁定送達後十日內向本院提出抗告狀
中      華      民      國    九十二    年      四      月    三十      日
~B法院書記官  趙芳媞


司法院資訊處製作；財團法人民間司法改革基金會備份。
